【裁判字號】    91,訴,344
【裁判日期】    920227
【裁判案由】    毒品危害防制條例
【裁判全文】
臺灣苗栗地方法院刑事判決                          九十一年度訴字第三四四號
    公  訴  人  臺灣苗栗地方法院檢察署檢察官
    被      告  甲○○
右列被告因毒品危害防制條例案件，經檢察官提起公訴（九十一年度毒偵緝字第一一
一、一一０號）及移送併辦（九十一年度毒偵字第七八二號），本院判決如左：
    主  文
甲○○連續施用第二級毒品，處有期徒刑陸月，安非他命零點壹公克、另壹包（毛重
零點陸公克）沒收銷燬之。分裝袋參個、分裝袋參拾肆個、剪刀壹支、吸管參支、分
裝管參支、玻璃吸管壹支均沒收。又連續施用第一級毒品，處有期徒刑捌月，海洛因
壹包（淨重零點捌公克）沒收銷燬之，注射針筒肆支、橡皮管壹條、針筒壹支均沒收
。應執行有期徒刑壹年。安非他命零點壹公克、另壹包（毛重零點陸公克）、海洛因
壹包（淨重零點捌公克）沒收銷燬之。分裝袋參個、分裝袋參拾肆個、剪刀壹支、吸
管參支、分裝管參支、玻璃吸管壹支、注射針筒肆支、橡皮管壹條、針筒壹支均沒收
。
    事  實
一、甲○○前於民國八十九年間，因犯贓物罪，為台灣高等法院台中分院判處有期徒
    刑三月，緩刑四年確定，於緩刑期間，不知警惕。前因施用毒品案件，經本院於
    八十九年二月十五日，以八十九年度毒聲字第二七八號裁定送觀察、勒戒後，認
    無繼續施用毒品傾向，台灣苗栗地方法院檢察署檢察官乃於同年三月六日，以八
    十九年度毒偵字第四七三號為不起訴處分，嗣並確定。詎甲○○復分別基於施用
    第二級毒品安非他命（下稱安非他命）及第一級毒品海洛因（下稱海洛因）之概
    括犯意，均自八十九年五月間某日起，至九十一年八月三日止，在台北縣板橋市
    ○○路○段九十四號六樓住處，將安非他命置於吸食器上，然後其下以火燒烤，
    使安非他命受熱生煙，再以口鼻吸食其煙之方式；海洛因則是以注射之方式，連
    續施用安非他命及海洛因多次，平均每天施用安非他命二次；六、七小時施用海
    洛因一次。而先後於九十年四月二十八日上午八時許，在苗栗縣公館鄉福星村八
    鄰二六七之六號前為警查獲採尿，並扣得其所有之安非他命一包（毛重零點陸公
    克）；九十年六月七日下午二時許，因其為煙毒犯為苗栗縣警察局通知到局採尿
    ；九十一年八月三日下午三時十分許，復在台北縣板橋市○○街一五四號前為警
    查獲採尿，並扣得帳冊一本、包裝袋六十五個及其所有之海洛因一包（淨重零點
    捌公克）、安非他命零點壹公克暨其所有供其施用毒品所用的注射針筒四支、分
    裝袋三個、分裝袋三十四個、剪刀一支、吸管三支、橡皮管一條、針筒一支、分
    裝管三支、玻璃吸管一支。經本院以九十一年度毒聲字第六三六號裁定將甲○○
    送台灣苗栗看守所附設觀察勒戒處所觀察、勒戒後，經判定有繼續施用毒品傾向
    。
二、案經桃園縣警察局大園分局報請台灣桃園地方法院檢察署；台北縣警察局金山分
    局報請台灣板橋地方法院檢察署呈請台灣高等法院檢察署檢察長令移暨苗栗縣警
    察局報請臺灣苗栗地方法院檢察署檢察官偵查起訴及移送併辦。
    理  由
一、訊據被告甲○○對右揭事實供承不諱，且其為警採集之尿液經送檢驗結果，分別
    呈甲基安非他命陽性反應或甲基安非他命與嗎啡陽性反應，有苗栗縣衛生局局出
    具之煙毒尿液檢驗成績書及台灣檢驗科技股份有限公司濫用藥物尿液檢驗報告各
    一紙在卷，並有安非他命零點壹公克、另一包（毛重零點陸公克）、海洛因一包
    （淨重零點捌公克）、注射針筒四支、分裝袋三個、分裝袋三十四個、剪刀一支
    、吸管三支、橡皮管一條、針筒一支、分裝管三支、玻璃吸管一支等扣案可証。
    足見被告之自白確與事實相符。被告前因施用毒品案件，經本院裁定送觀察、勒
    戒後，認無繼續施用毒品傾向，台灣苗栗地方法院檢察署檢察官乃於八十九年三
    月六日，以八十九年度毒偵字第四七三號為不起訴處分，有上開不起訴處分書在
    卷可憑。被告本次再犯施用毒品案件，經本院以九十一年度毒聲字第六三六號裁
    定送觀察、勒戒結果，認有繼續施用毒品傾向，復分別有本院上開裁定及台灣苗
    栗看守所九十一年八月二十日苗所衛字第０九一０００二六０五號函暨所附之受
    觀察勒戒人有無繼續施用毒品判定資料一份附卷可稽。本件事証明確，被告犯行
    應堪認定。
二、查海洛英及安非他命分別為毒品危害防制條例第二條第二項第一款、第二款規定
    之第一級及第二級毒品。被告前因施用毒品案件，經送觀察勒戒一次，經判定無
    繼續施用毒品傾向，檢察官為不起訴處分後，又分別施用海洛英及安非他命，經
    送觀察勒戒結果，有繼續施用毒品傾向，核其所為係分別犯毒品危害防制條例第
    十條第一項之施用第一級毒品罪及同條第二項之施用第二級毒品罪。併辦部分（
    係併辦被告自九十一年六月間某日起至同年八月二日止之施用行為）均在本案起
    訴之施用期間內，係同一事實，本院自應併予審究。其施用海洛英及安非他命前
    持有海洛英及安非他命之低度行為均為其施用之高度行為所吸收，均不另論罪。
    被告先後多次施用安非他命及施用海洛英之犯行，均時間緊接，手法相同，觸犯
    構成要件相同之罪名，且係基於概括犯意所為，為連續犯，均依刑法第五十六條
    之規定以一罪論，並均加重其刑。被告所犯上開二罪，犯意各別，行為互殊，應
    予分論併罰。查被告前於八十九年間，因犯贓物罪，為台灣高等法院台中分院判
    處有期徒刑三月，緩刑四年確定，有臺灣苗栗地方法院檢察署刑案資料查註紀錄
    表及台灣高等法院被告全國前案紀錄表各一份在卷足憑。爰審酌被告之上開素行
    、本件犯罪之手段、施用之次數、期間及犯後坦承犯行暨施用安非他命或海洛英
    均係自戕行為等一切情狀，分別量處如主文所示之刑並定其應執行刑。扣案之安
    非他命零點壹公克、另壹包（毛重零點陸公克）、海洛因壹包（淨重零點捌公克
    ），係查獲之毒品，雖起訴書謂扣案之毒品因屬被告另涉販賣毒品等案件（台灣
    板橋地方法院檢察署九十一年度偵字第一四四三七號、九十一年度毒偵字第二七
    二九號）之犯罪事証，不聲請沒收銷燬。惟查獲之煙毒沒收銷燬規定，係採義務
    沒收主義，法院並無斟酌裁量之權，且並不以扣押於本案者為限，即扣押於他案
    者，苟未經沒收銷燬，仍有該條規定之適用（最高法院八十八年台上字第四三二
    九號判決參照），故仍應依毒品危害防制條例第十八條第一項前段之規定宣告沒
    收銷燬。另分裝袋參個、分裝袋參拾肆個、剪刀壹支、吸管參支、分裝管參支、
    玻璃吸管壹支、注射針筒肆支、橡皮管壹條、針筒壹支均係被告所有，並分別供
    其施用安非他命或海洛因所用，業據被告供承在卷（本院九十二年二月十三日筆
    錄參照），爰依刑法第三十八條第一項第二款之規定宣告沒收。至另扣案之帳冊
    一本、包裝袋六十五個非被告所有，且與其施用毒品無關（本院九十二年二月十
    三日筆錄參照），不另為沒收之諭知，附此敘明。
據上論斷，應依刑事訴訟法第二百九十九條第一項前段、毒品危害防制條例第十條第
一項、第二項、第十八條第一項前段、刑法第十一條前段、第五十六條、第五十一條
第五款、第三十八條第一項第二款，判決如主文。
本案經檢察官張文傑到庭執行職務。
中      華      民      國      九十二      年    二    月    二十七    日
                                    臺灣苗栗地方法院刑事第二庭
                                            法  官  劉  興  浪
右正本證明與原本無異
如不服本判決，應於判決送達後十日內，向本院提出上訴狀（應附繕本），上訴於臺
灣高等法院臺中分院。
                                            書記官  黃  士  益
中      華      民      國      九十二      年    二    月    二十七    日
附錄論罪科刑法條
毒品危害防制條例第十條第一項：施用第一級毒品者，處六月以上五年以下有期徒刑
                              。
毒品危害防制條例第十條第二項：施用第二級毒品者，處三年以下有期徒刑。


司法院資訊處製作；財團法人民間司法改革基金會備份。
